---
title: "Risk Management, class1"
author: "Omar Alfaro-Rivera"
date: "18/8/2020"
output: html_document
---

# Future vs Historical Distribution 
```{r message=FALSE}
library(quantmod)
library(moments)

options(getSymbols.warning4.0 = FALSE)


gold <-getSymbols("GOLDPMGBD228NLBM", src = "FRED", auto.assign = FALSE)
gold <- na.omit(gold)
gold <- gold["1979-12-31/2017-12-31"]
names(gold) <-"TR"
logret <- diff(log(gold$TR))[-1]
```
## Volatility clustering
```{r}
acf(logret)
acf(abs(logret))


vrec = as.vector(logret)
logret_Random = sample(vrec, length(vrec), replace = FALSE)

acf(abs(logret_Random))

library(ggplot2)

plot(logret)
plot(ts(logret_Random))
```

##GARCH

Model with Three equations 

La primera ecuación representa en valor del retorno a través del tiempo, $\alpha_0$ que representa el retorno esperado, mientras que $\sqrt{h_t\varepsilon_t}$ representa el retorno no espectado de la serie.
$r_t = \alpha_0 + \sqrt{h_t\varepsilon_t}$ (mean equation)

La segunda ecuación representa la varianza que cambia a tra vés del tiempo
$h_t = \alpha_0+\beta_1h_{t-1}+\alpha_1\varepsilon^2_{t-1}$ (variance equation)
$\varepsilon\sim N(0,1)$ (distribution equation)

Dadala notación anterior, un caso particular está dado por varianza constante ($\beta_1 = 0, \alpha_1=0$), lo que implica que 

$r_t = \alpha_0+\sqrt{h_t}\varepsilon_t$
$h_t = \alpha_0$
$\varepsilon_t \sim N(0,1)$

Termina por ser el caso del modelo normal de retornos en logaritmos

$r_t= \mu+\sigma\varepsilon_t, \varepsilon_t \sim N(0,1)$
$\mu= \alpha_, \sigma = \sqrt{\alpha_0}$

Example: $\beta_1 = 0.5, \alpha_1=0.5$

$r_t = \alpha_0 + \sqrt{h_t\varepsilon_t}$ (mean equation)
$h_t = \alpha_0+{1/2}*h_{t-1}+{1/2}*\varepsilon^2_{t-1}$


## Estimation rugarch package
```{r}
library(rugarch)
garch.N <- ugarchspec(variance.model = list(model = "sGARCH", garchOrder = c(1,1)),
                      mean.model = list(armaOrder =c(0,0), include.mean=TRUE),
                      distribution.model = "norm")

fit.garch.t = ugarchfit(spec = garch.N, data = logret)
fit.garch.t

save1 = cbind(logret, fit.garch.t@fit$sigma, fit.garch.t@fit$z)
names(save1) = c('logret', 's', 'z')
parml <- fit.garch.t@fit$coef
```

# GARCH(1,1) -t 

* Change the distribution equation to a rescaled t distribution 

* Here is the GARCH(1,1) -t model:
$r_t=\alpha_0+ \sqrt{h_t}\varepsilon_t$ (mean equation)
$h_t= \alpha_0+\beta_1h_{t-1}+ \alpha_1\varepsilon^2_{t-1}$ (variance equation)
$\varepsilon_t \sim t(v)/\sqrt{\frac{v}{v-2}}$ (distribution model)


## Estimation rugarch package
```{r}
library(rugarch)
garch.N <- ugarchspec(variance.model = list(model = "sGARCH", garchOrder = c(1,1)),
                      mean.model = list(armaOrder =c(0,0), include.mean=TRUE),
                      distribution.model = "std")

fit.garch.n = ugarchfit(spec = garch.N, data = logret)
fit.garch.n

save1 = cbind(logret, fit.garch.n@fit$sigma, fit.garch.n@fit$z)
names(save1) = c('logret', 's', 'z')
plot(save1$logret)
```

# Diagnostic test

  